# 无偿划转资产的账务处理

提问人：zico9999 时间：2011-06-02 18:38:36
1 、A、B公司系同一控制下的关联企业，现在A将某一固定资产无偿划转给B，请问账务处理是否是这样的？ A： 借：固定资产 （B公司的账面价值+取得该项资产支付的相关费用，税金） 贷：资本公积-资本溢价 B：借：固定资产清理 借：资本公积 累计折旧 贷：固定资产清理 贷：固定资产 现在的问题是：处置固定资产应该视同销售，即增值税的问题~若该项固定资产适用3%减半征收的规定，那么B公司缴纳的增值税及附加税费应该计入什么科目？（资本公积还是营业外支出） 若适用17%税率，则开具增值税专用发票，又该如何处理？

回答人：chenyiwei
这个问题没有明确规定。个人理解是：对于划出方承担的不可抵扣的 3 ％增值税，计入其营业外支出；如果按 17 ％开具专用发票，划入方可以抵扣的，则划出、划入双方均把该增值税影响计入各自的资本公积。